臺灣高等法院高雄分院刑事裁定
111年度抗字第16號
抗  告  人  
即 受刑 人  張維祐



上列抗告人因聲明異議案件，不服臺灣屏東地方法院中華民國11
0年11月26日裁定（110年度聲字第1583號），提起抗告，本院裁
定如下：
    主  文
抗告駁回。
    理  由
一、本件抗告人即受刑人張維祐(下稱抗告人)抗告意旨及原裁定
    意旨各如附件㈠抗告狀及附件㈡原審裁定書所示。
二、適用之規範
　　按數罪併罰，分別宣告其罪之刑，依下列各款定其應執行者
    ：一、宣告多數死刑者，執行其一。二、宣告之最重刑為死
    刑者，不執行他刑。但罰金及從刑不在此限。三、宣告多數
    無期徒刑者，執行其一。四、宣告之最重刑為無期徒刑者，
    不執行他刑。但罰金及從刑不在此限。五、宣告多數有期徒
    刑者，於各刑中之最長期以上，各刑合併之刑期以下，定其
    刑期。但不得逾三十年。六、宣告多數拘役者，比照前款定
    其刑期。但不得逾一百二十日。七、宣告多數罰金者，於各
    刑中之最多額以上，各刑合併之金額以下，定其金額。八、
    宣告多數褫奪公權者，僅就其中最長期間執行之。九、依第
    5款至前款所定之刑，併執行之。但應執行者為三年以上有
    期徒刑與拘役時，不執行拘役。刑法第51條定有明文。
　　又裁判確定後另犯他罪，不在適用數罪併罰規定之列，此觀
    司法院釋字第98號、第202號解釋意旨及刑法第50條第1項反
    面解釋自明。申言之，刑法第51條本文既明揭其規範標的係
    針對數罪併罰之情形，對於不符數罪併罰之要件者，自無適
    用同條第9款但書關於數罪併罰之徒刑吸收拘役規定之可言
    。
三、本院之判斷
　㈠本件抗告人前因犯有：
　⒈附件㈢所示10罪（下稱「甲罪群」），各經法院判決確定後，
    經臺灣屏東地方法院（下稱原審法院）109年度聲字第1151
    號裁定應執行有期徒刑7年8月（指揮書刑期起迄日期：民國
    109年3月19日至116年9月3日）。
　⒉附件㈣所示2罪（下稱「乙罪群」），各經法院判決確定後，
    經原審法院109年度聲字第1216號裁定應執行有期徒刑1年（
    指揮書刑期起迄日期：116年9月4日至117年8月29日）。
　　（以上有臺灣高等法院被告前案紀錄表及裁定書2份在卷可
    稽。）
　㈡嗣抗告人因另犯傷害罪，經原審法院110年度簡字第1353號判
    處拘役40日（下稱「丙罪」）確定後，經臺灣屏東地方檢察
    署檢察官110年度執字第5026號執行指揮自117年8月30日接
    續前開「乙罪群」執行。抗告人因前開「甲罪群」、「乙罪
    群」合併執行已達8年8月，認為應依刑法第51條第9款規定
    不執行「丙罪」之拘役刑，乃以檢察官執行之指揮為不當而
    向原審法院聲明異議，已經原審裁定敘明「甲罪群」各罪判
    決中最早確定者，確定日期為108年8月21日；「乙罪群」各
    罪判決中最早確定者，確定日期為109年6月3日；「丙罪」
    之犯罪時間為109年1月1日，與「甲罪群」各罪不符合數罪
    併罰之要件。而與「丙罪」符合數罪併罰關係之「乙罪群」
    ，其應執行之刑尚未及3年，亦不符合刑法第51條第9款但書
    關於徒刑吸收拘役規定之要件，因認抗告人聲明異議為無理
    由而予駁回，其論述用法並無違誤。
　㈢抗告人不服原審裁定而提起本件抗告，其抗告意旨仍以「甲
    罪群」與「乙罪群」合併執行（接續執行）之刑度達8年8月
    云云為由，要求比照適用刑法第51條第9款但書之規定，不
    執行「丙罪」之拘役刑。然姑不論前開「乙罪群」2罪之犯
    罪時間各為108年9月16日、108年9月25日，即均在「甲罪群
    」中最早確定判決之確定日108年8月21日之後，其情形不僅
    與抗告人所引其他案例之情形有異，苟甲、乙二罪群果能符
    合數罪併罰之要件，茲以抗告人所犯「丙罪」之時間既為10
    9年1月1日，要亦與此甲、乙二罪群假設的組合之間不存在
    數罪併罰之關係，仍無適用上開徒刑吸收拘役之規定可言。
　㈣綜上所述，本件抗告人所犯拘役刑之罪，與其他獲判有期徒
    刑之罪，既無刑法第51條第9款但書之適用，抗告人以檢察
    官之執行指揮不當而聲明異議，即無理由。原審以抗告人聲
    明異議無理由而予駁回，並無不合。抗告人抗告請求本院撤
    銷原裁定，亦無理由，自應由本院以裁定駁回其抗告。
據上論斷，應依刑事訴訟法第412條，裁定如主文。
中　　華　　民　　國　　111 　年　　1 　　月　　20　　日
                  刑事第八庭　　審判長法　官　邱明弘  
                                      法　官　黃宗揚
　　　　　                  　　　　　法　官　陳松檀
以上正本證明與原本無異。
如不服本裁定應於送達後5日內向本院提出再抗告狀。
中　　華　　民　　國　　111 　年　　1 　　月　　20　　日
                                      書記官  李佳旻